# 定期存款属于现金及现金等价物吗？

提问人：kts533 时间：2013-09-17 14:10:36
如题：定期存款属于现金及现金等价物吗？

回答人：chenyiwei
基本赞同上述各位意见。
以下是最近整理的关于此问题的Q&A：
问题： 企业的定期存款能否能作为现金流量表的现金，并同时按定期存款利率计提利息？定期存款在现金流量表中能否作为投资活动？ 解答： 1 、定期存款是否在现金流量表上可作为“现金”，在很大程度上取决于管理层的持有意图 如《计学撮要》第 392 ～ 395页“可随时提前支取的期限在三个月以上的定期存款能否在现金流量表上作为现金及现金等价物”所述，参照《国际会计准则第 7 号——现金流量表》第 7 条的规定，结合国内习惯上对“现金”和“现金等价物”概念的分类，无论是现金还是现金等价物，持有目的都是为了满足短期内对外支付的流动性需求，而不是以获取利息收入或投资收益为主要目的（are held for the purpose of meeting short-term cash commitments rather than for investment or other purposes）。也就是说，一项定期存款要成为“现金”或“现金等价物”，最关键的一点是其持有目的应当是为了满足短期内对外支付对现金的需求。国际财务报告解释委员会（IFRIC）在 2009 年 7 月曾经讨论过是否可以将货币市场基金投资视作现金等价物的问题，当时对这一点予以了重申。 即，IFRS下对此问题的观点是：定期存款是否在现金流量表上可作为“现金等价物”，在很大程度上取决于管理层的持有意图。用于满足短期内对外支付对现金的需求的定期存款才可能作为“现金等价物”，而具有明确的持有至到期的意图（其目的是获取相对较高的利息收入）的定期存款不能作为“现金等价物”。
我们理解，IFRS下通常不会认为定期存款是“现金”，符合条件的定期存款可作为“现金等价物”，这一点与国内的一般理解可能有所差异。但鉴于IFRS和中国企业会计准则已实现实质性趋同，且“现金”和“现金等价物”概念在某些情况下有共通性，再者这一点与中国企业会计准则下的现有规定也不矛盾，因此IFRS下对于定期存款能否构成现金等价物的讨论，也适用于中国企业会计准则下对定期存款是否构成“现金”的讨论。 2 、未到期的定期存款能否在期末按照定期存款利率计提利息收入，应当与其持有意图相适应 存款利息收入属于《企业会计准则第 14 号——收入》所定义的让渡资产使用权收入。关于让渡资产使用权收入的确认和计量原则问题，根据《企业会计准则第 14 号——收入》第十七条规定，让渡资产使用权收入同时满足下列条件的，才能予以确认：（一）相关的经济利益很可能流入企业；（二）收入的金额能够可靠地计量。第十八条规定：利息收入金额，按照他人使用本企业货币资金的时间和实际利率计算确定。 根据上述规定，如果管理层没有将定期存款持有至到期的明确意图，则在到期日之前，并不能保证其最终可以获得按定期存款利率计算的利息收入（因为在通常情况下，定期存款一旦提前支取，则只能按照活期存款利率计息），即尚不满足“相关的经济利益很可能流入企业”和“收入的金额能够可靠地计量”这两项确认标准。因此，对于管理层没有明确意图持有至到期的定期存款，在其到期日之前不能按照定期存款利率计提确认利息收入。 3 、定期存款在现金流量表上归类为“现金”和期末按照定期存款利率计提利息收入这两者的关系 如前所述，定期存款在现金流量表上能否归类为“现金”，以及期末能否对未到期的定期存款按照定期存款利率计提确认利息收入，都是取决于管理层的持有意图。而对于同一笔定期存款，在同一时点或者期间，同一管理层只能有一个持有意图。
因而这两个问题就会存在关联。具体而言： （ 1 ）如果管理层具有明确的将某项定期存款持有至到期的意图，且可以证明企业确实具有所需的财务能力，无需在其到期日之前将其提前支取用于满足现金支付用途，则该项定期存款在现金流量表中不能作为“现金”，但期末可以按照定期存款利率对其计提确认利息收入。 （ 2 ）如果管理层没有明确的将某项定期存款持有至到期的意图，或者虽有此意图但无法证明具备所需的财务能力，则意味着存在在到期日之前提前支取的较大可能性。在此情况下，该项定期存款在现金流量表中可以作为“现金”，但期末不可以按照定期存款利率对其计提确认利息收入。

提问人：cpa97 笨熊 时间：2013-09-18 11:56:41
如果管理层没有明确的将某项定期存款持有至到期的意图，或者虽有此意图但无法证明具备所需的财务能力，则意味着存在在到期日之前提前支取的较大可能性。在此情况下，该项定期存款在现金流量表中可以作为“现金”，但期末不可以按照定期存款利率对其计提确认利息收入。 此时已作为“现金”就不能列示为“支付的其他与投资活动有关的现金“。

回答人：chenyiwei
是这样。

提问人：zico9999 时间：2013-09-20 12:58:36
如果管理层把 1 笔定期存款视为持有至到期投资，而另外 1 笔作为现金处理~~是否违法“持有至到期投资”相关准则的规定？

回答人：chenyiwei
这倒是不一定，有可能不同的定期存款会有不同的指定。关键是一旦指定，就不能轻易变更。

提问人：zico9999 时间：2013-09-20 21:28:55
陈版：将持有至到期投资重分类为可供出售金融资产的，重分类后，在本会计年度及以后两个完整的会计年度内除特殊情况外，不得再将该金融资产划分为持有至到期资产。这里该金融资产是特指某一资产，还是一类资产？

回答人：chenyiwei
是指类别。通常理解为指全部的原先确认为持有至到期投资的金融资产，即未来 2 年内不能再用“持有至到期投资”这一类别。

提问人：奋斗者 时间：2014-01-21 17:43:38
陈老师，定期存款应不能归为持有至到期类别，持有到期准则要求活跃市场有报价的，在中国，定期存单不符合这个条件，应归为应收款大类别下。

回答人：chenyiwei
是这样。定期存款不是持有至到期投资。